【裁判字號】    98,易,2633
【裁判日期】    981130
【裁判案由】    傷害
【裁判全文】
臺灣臺北地方法院刑事判決              98年度易字第2633號
公  訴  人  臺灣臺北地方法院檢察署檢察官
被      告  甲○○
上列被告因傷害案件，經檢察官提起聲請簡易判決處刑（98年度
偵字第16036號），本院認不宜簡易判決處刑，改為通常程序審
理，判決如下：
    主  文
甲○○傷害人之身體，處有期徒刑肆月，如易科罰金，以新臺幣
壹仟元折算壹日。
    事  實
一、甲○○於民國98年4月27日11時許，因與丙○○於電話中發
    生口角，竟萌傷害之犯意，而購買熱清湯並添加胡椒粉，至
    臺北市○○區○○路2段127號「公園檳榔攤」丙○○之工作
    處所朝丙○○潑灑，致丙○○受有左臉頰至頸部1度燙傷、
    左上肢1至2度燙傷及右前臂部2度燙傷之傷害。
二、案經被害人丙○○訴由臺北市政府警察局中正第二分局移送
    檢察署檢察官偵查起訴。
    理  由
一、按被告以外之人於審判外之言詞或書面陳述，除法律有規定
    者外，不得作為證據；又被告以外之人於審判外之陳述，雖
    不符合刑事訴訟法第159條之1至第159條之4之規定，但經當
    事人於審判程序同意作為證據，法院審酌該言詞陳述或書面
    陳述作成時之情況，認為適當者，亦得為證據；又當事人、
    代理人或辯護人於法院調查證據時，知有同法第159條第1項
    不得為證據之情形，而未於言詞辯論終結前聲明異議者，視
    為有前項之同意，刑事訴訟法第159條第1項及第159條之5分
    別定有明文。查本判決下列所引用之卷證資料（包含供述證
    據、文書證據等證據），均無證據證明係公務員違背法定程
    式所取得，且被告甲○○於本院審判期日中對於提示之卷證
    ，就證據能力均未表示爭執，迄至言詞辯論終結前亦未再聲
    明異議，又卷內之文書證據，經核亦無刑事訴訟法第159條
    之4之顯有不可信之情況與不得作為證據之情形，本院審酌
    上開證據資料製作時之情況，尚無違法不當及證明力明顯過
    低之瑕疵，亦認為以之作為證據應屬適當，是依刑事訴訟法
    第159條至第159條之5規定，所引用之卷證所有證據（包含
    供述證據、文書證據等證據），如下揭所示均有證據能力，
    合先敘明。
二、訊據被告甲○○固不否認有拿一碗添加胡椒粉之熱湯至告訴
    人丙○○之工作處所，並潑至告訴人丙○○身體等情，惟矢
    口否認有何傷害犯行，辯稱：伊係購買熱湯去丙○○那裡喝
    ，因不小心踩到鞋帶而跌倒才會潑到丙○○，並非故意云云
    。然查，告訴人丙○○於本院審理中證稱：被告於案發當天
    上午9時許，打電話到店裡罵伊，嗣於案發當天上午11時許
    ，伊坐在店裡高腳椅上包檳榔時，被告端湯到店裡說「你罵
    我」，就將熱湯朝伊左手及頭頸部潑過來，並即自包包取出
    刀子，伊趕緊按住被告的手喊救命，隔壁的阿嬤就報警並請
    隔壁的阿伯來幫忙，後來「阿姑」亦從樓上下來等語，且證
    人林丁○○於本院審理中證稱：別人喊伊「阿姑」，案發當
    天上午9時許，被告與丙○○在電話中罵來罵去，嗣於當天
    上午11時許，伊聽見丙○○店裡有人大叫並有哭聲，遂前往
    查看，伊看見丙○○身上濕濕的、皮膚紅紅的且喊痛，是被
    熱水潑到等語，應認告訴人丙○○確有受被告端來之熱湯所
    潑濺。又證人乙○○於警詢中證稱：伊聽見丙○○喊救命，
    遂至丙○○店裡查看，伊看見被告手上有拿一把刀，伊很害
    怕就報警處理等語，且經警查訪證人林德勝時，林德勝證稱
    ：伊於案發當天聽見被告丙○○大聲喧嘩，遂去將他們拉開
    ，當時丙○○手濕濕的，被告手中有一支挑檳榔之籤尾刀等
    語，此有臺灣臺北地方法院檢察署檢察官指揮檢察事務官勘
    驗證人林德盛之警訊錄音帶所製作之勘驗筆錄在卷可稽，核
    與告訴人丙○○所述相符，被告亦於本院審理中自承當天丙
    ○○大叫後，有自包包內取出一把檳榔刀等情，並當庭提出
    該把檳榔刀經本院拍攝附卷，堪認被告確有於告訴人丙○○
    被熱湯燙傷後自包包取出一把檳榔刀一情。而衡諸常情，苟
    被告非故意傷害告訴人丙○○，於告訴人丙○○被燙傷大叫
    時，應係趕緊為其處理傷口或帶其就醫，豈會立即自包包內
    取出檳榔刀，且觀諸被告所庭呈之檳榔刀，雖非尖銳然刀面
    呈鋸齒狀，如持以傷人，仍會造成傷害，應認被告所稱非故
    意傷害告訴人丙○○之辯解，係屬委卸之詞。再參諸被告於
    本院準備程序中供稱自己僅被熱湯撥到一點點而未驗傷等情
    ，果如被告所辯係不小心踩到鞋帶跌倒而潑濺至告訴人丙○
    ○，為何告訴人丙○○身體之臉、頸、左上肢及右前臂等身
    體多處均有燙傷，反而被告自己並未燙傷，足認被告所辯不
    符常理，係事後卸責之詞，洵不足採。此外，並有聯合醫院
    和平院區診斷證明書及告訴人丙○○受傷照片8張在卷可資
    ，應認被告係故意以熱湯燙傷告訴人丙○○，從而，本件事
    證明確，被告犯行以堪認定，應依法論科。
三、核被告甲○○所為，係犯刑法第277條第1項之傷害罪。爰審
    酌被告犯後否認犯行，飾詞卸責，犯後態度難謂良好，至今
    仍未向告訴人道歉並與告訴人達成和解，僅因細故，即以熱
    湯燙傷告訴人丙○○，告訴人丙○○所受傷害非輕，惟其已
    支付告訴人丙○○新臺幣1萬5900元之醫藥費，及其品行、
    犯罪之目的、所受之刺激等一切情狀，量處如主文所示之刑
    ，並諭知易科罰金之折算標準。
據上論斷，應依刑事訴訟法第452條、第299條第1項前段，刑法
第277條第1項、第41條第1項前段，刑法施行法第1條之1，判決
如主文。
本案經檢察官楊展庚到庭執行職務。
中    華    民    國    98    年    11    月    30    日
                  刑事第十六庭  法  官  羅月君
上正本證明與原本無異。
如不服本判決應於收受送達後10日內向本院提出上訴書狀，並應
敘述具體理由；其未敘述上訴理由者，應於上訴期間屆滿後20日
內向本院補提理由書（均須按他造當事人之人數附繕本）「切勿
逕送上級法院」。
                                書記官  鄭淑丰
中    華    民    國    98    年    11    月    30    日
附錄本件論罪科刑法條：
中華民國刑法第277條
（普通傷害罪）
傷害人之身體或健康者，處 3 年以下有期徒刑、拘役或 1 千元
以下罰金。
犯前項之罪因而致人於死者，處無期徒刑或 7 年以上有期徒刑
；致重傷者，處 3 年以上 10 年以下有期徒刑。

司法院資訊處製作；財團法人民間司法改革基金會備份。
